【裁判字號】    98,抗,851
【裁判日期】    980526
【裁判案由】    聲明異議
【裁判全文】
臺灣高等法院民事裁定                   98年度抗字第851號
抗  告  人  求道企業股份有限公司
                        之1
法定代理人  甲○○
相  對  人  貿泉國際有限公司
法定代理人  乙○○
上列抗告人因與相對人間支付命令事件聲明異議，對於中華民國
98年4月24日臺灣士林地方法院97年度促字第26170號所為裁定提
起抗告，本院裁定如下：
    主  文
抗告駁回。
抗告訴訟費用由抗告人負擔。
    理  由
一、抗告人於民國98年4月10日對原法院97年10月30日所為97年
    度促字第26170號支付命令提出異議。原法院以上開支付命
    令係於97年11月20日送達正本於抗告人，抗告人於98年4月
    10日始提出異議，已逾民事訴訟法第518條期間，其異議為
    不合法，以98年4月24日97年度促字第26170號裁定駁回。
二、抗告意旨略以：上開支付命令係以寄存送達方式將該文書寄
    存於台北市政府警察局汐止分局社后派出所，惟查該送達證
    書上僅蓋有該派出所之圓戮章，從形式上觀察，不能證明有
    依民事訴訟法第138條規定辦理。又抗告人公司所在為廠辦
    大樓，設有管理人員，收發均由其為之，實無任何未獲會晤
    送達本人、同居人或受僱人而得為寄存送達情形。上開支付
    命令之送達為不合法，從而異議期間尚未起算，亦無逾異議
    法定期間，請求廢棄原裁定等語。
三、按債務人於支付命令送達後，逾二十日之不變期間，始提出
    異議者，法院應以裁定駁回之，民事訴訟法第518條定有明
    文。又送達不能依民事訴訟法第136條、第137條規定為之者
    ，得將文書寄存送達地之自治或警察機關，並作送達通知書
    二份，一份黏貼於應受送達人住居所、事務所、營業所或其
    就業處所門首，另一份置於該送達處所信箱或其他適當位置
    ，以為送達；寄存送達，自寄存之日起，經10日發生效力，
    民事訴訟法第138條第1項及第2項亦分別定有明文。
四、查抗告人公司所在地及其代表人甲○○住所均位於臺北縣汐
    止市○○街169巷27號12樓之1，有抗告人公司基本資料查詢
    明細、公司變更登記表、代表人戶籍謄本等可稽（見原審
    卷第14、21、20頁）。上開支付命令經郵務機關對上址為送
    達，然未獲會晤本人，亦無受領文書之同居人或受僱人，已
    將該文書於97年11月10日寄存於臺北縣政府警察局汐止分局
    社后派出所，並製作送達通知書二份，一份黏貼於應受送達
    人住居所、事務所、營業所或其就業處所門首，另一份置於
    該送達處所信箱或其他適當位置，以為送達等情，業經郵務
    機關於送達證書上註記，有送達證書可稽（見原審卷第19頁
    ）。是依首揭規定，該支付命令已於97年11月20日發生送達
    效力，至97 年12月10日屆滿20日之不變期間，抗告人遲至
    98年4月10日始對該支付命令提出異議（見原審卷第32頁）
    ，已逾法定不變期間，原法院以其異議不合法予以駁回，並
    無違誤。抗告意旨指摘原裁定不當，求予廢棄，為無理由，
    應予駁回。
五、據上論結，本件抗告為無理由，爰裁定如主文。
中    華    民    國    98    年    5    月    26    日
                    民事第八庭
                        審判長法  官  劉勝吉
                              法  官  連正義
                              法  官  滕允潔
正本係照原本作成。
本裁定除以適用法規顯有錯誤為理由，不得再抗告。如提起再抗
告，應於收受後10日內委任律師為訴訟代理人向本院提出再抗告
狀。並繳納再抗告費新台幣１千元。
中    華    民    國    98    年    5     月    26    日
                              書記官  黃麗玲


司法院資訊處製作；財團法人民間司法改革基金會備份。
